臺灣新竹地方法院民事簡易判決  
111年度竹簡字第232號
原      告  邱信豪  
被      告  顧利福  
訴訟代理人  陳宏兆律師
上列當事人間請求損害賠償事件，本院於民國111 年9 月29日辯
論終結，判決如下：
    主      文
被告應給付原告新臺幣貳萬貳仟壹佰陸拾伍元，及自民國一一一
年三月二十三日起至清償日止，按週年利率百分之五計算之利息
。
原告其餘之訴駁回。
訴訟費用由被告負擔百分之二，餘由原告負擔。
本判決原告勝訴部分得假執行。但被告如以新臺幣貳萬貳仟壹佰
陸拾伍元為原告預供擔保後，得免為假執行。
原告其餘假執行之聲請駁回。
    事實及理由
壹、程序方面：
　　按訴狀送達後，原告不得將原訴變更或追加他訴。但擴張或
    減縮應受判決事項之聲明者，不在此限；民事訴訟法第255
    條第1 項但書第3 款定有明文。本件原告起訴時，原係請求
    被告給付原告新臺幣（下同）1,007,092元，及自起訴狀繕
    本送達翌日起至清償日止，按週年利率5%計算之利息。嗣於
    本院民國111 年9 月7 日具狀變更請求金額為1,006,928元
    ，利息則不變（見本院卷第177 頁），核原告上開所為，僅
    係單純減縮應受判決事項聲明，揆之首揭說明，尚無不合，
    應予准許。
貳、實體方面：　　　　
一、原告主張：被告於109 年3 月22日下午某時許，駕駛車牌號
    碼000-0000號自用小客車（下稱被告車輛）搭載訴外人許翠
    華，沿新竹市香山區台61線省道外側快車道由南往北方向行
    駛，於同日15時50分許行經台61線省道與新竹市香山區中華
    路5 段208 巷口欲往右變換跨入側車道時，本應注意汽車在
    同向二車道以上之道路，除應依標誌或標線之指示行駛外，
    變換車道時，應讓直行車先行，並注意安全距離，而依當時
    天候晴、日間自然光線、柏油路面乾燥、無缺陷、無障礙物
    、視距良好，客觀上並無不能注意之情事。詎被告疏未注意
    及此，由快車道駛入號誌管制路口往右變換跨入側車道時，
    未充分注意側車道之車輛並讓禮讓先行。適有原告駕駛車牌
    號碼000-0000號自用小客車（下稱系爭車輛）搭載訴外人王
    俶妙，沿同路段同向側車道駛至上開路口處欲直行通過，兩
    車閃避不及發生碰撞（下稱系爭事故），致原告受有左手腕
    挫傷、扭傷、上背挫傷、瘀腫、左橈骨頭骨折及左第二掌骨
    基部骨折等傷害，因此支出醫藥費用104,617 元、看護費用
    66,000元，並受有46.5日無法工作之薪資損失153,311 元，
    且原告身心受有相當之痛苦，併請求精神慰撫金683,000 元
    ，上開金額共計1,006,928元。又被告上開不法行為，業經
    臺灣新竹地方法院檢察署（下稱新竹地檢署）檢察官偵查後
    提起公訴，並以本院刑事庭110 年度交易字第79號刑事判決
    判處被告犯過失傷害罪，處拘役55日並得易科罰金，被告不
    服提起上訴後，亦經臺灣高等法院以111 年度交上易字第18
    1 號刑事判決駁回其上訴並確定（下稱系爭刑事案件），是
    被告應負損害賠償責任。為此，爰依侵權行為之法律關係提
    起本件訴訟。並聲明：㈠被告應給付原告1,006,928元，及自
    起訴狀繕本送達之翌日起至清償日止，按週年利率5%計算之
    利息。㈡願供擔保，請准宣告假執行。
二、被告則以：
　㈠系爭車輛違規於左轉專用車道上直行，並非道路交通安全規
    則第98條第1 項第6 款所稱之直行車，該款僅適用於變換之
    車道為直行車道，不適用於變換之車道為左轉專用車道之情
    況，另初鑑意見書認定兩車所應遵守之號誌時相相同等語，
    顯屬錯誤；而伊變換匯入之平面側車道，僅行駛於台61線省
    道快車道及外側側車道之車輛得駛入，為道路交通安全規則
    第98條第1 項第4 款後段所指之「由同向二車道進入一車道
    」、「無直行車道者，外車道之車輛應讓內車道之車輛先行
    」之情形，又伊原行駛之外側快車道為變換跨入車道之內車
    道，外側側車道為變換跨入之外車道，縱外側側車道之車輛
    欲往左變換車道，亦應讓伊先行變換車道，是本件路權應歸
    屬於伊所有，伊並無禮讓直行車之義務。況伊變換跨入平面
    車道時，已透過後照鏡並轉頭確認左右有無來車之行為，業
    已遵守交通規則，自可信賴參與交通行為之原告，亦將同時
    為必要之注意，遵守左轉專用車道之交通規則，待路口五燈
    式號誌時相轉為左轉箭頭綠燈時，始能起步左轉，並於直行
    箭頭綠燈狀態下，停駛於停止線，故伊對於原告違規闖越燈
    號之行為，自無預防之義務，難謂伊有過失。此外，本件事
    故之發生係因原告駕駛系爭車輛未依規定超速駛入號誌管制
    路口，占用左轉車道直行，且未充分注意車前路口之狀況所
    致，原告駕駛系爭車車輛通過肇事路口時有看見被告車輛，
    卻仍執意加速先行通過路口欲超越，而非減速煞車，顯見原
    告之肇事責任較高。
　㈡又依原告提出之診斷證明書所載傷勢為左手腕挫扭傷及上背
    挫瘀腫，應係無須住院、專人看護、無法工作，骨折部分可
    能為事後原告自己受傷的，與本件無因果關係等語置辯。並
    聲明：⒈原告之訴及其假執行之聲請均駁回。⒉如受不利判決
    ，願供擔保請准宣告免為假執行。
三、得心證之理由：㈠
  ㈠經查，被告於109 年3 月22日下午某時許，駕駛被告車輛搭
    載許翠華，沿新竹市香山區台61線省道外側快車道由南往北
    方向行駛，於同日15時50分許行經台61線省道與新竹市香山
    區中華路5 段208 巷口欲往右變換跨入側車道時，本應注意
    汽車在同向二車道以上之道路，除應依標誌或標線之指示行
    駛外，變換車道時，應讓直行車先行，並注意安全距離，而
    依當時天候晴、日間自然光線、柏油路面乾燥、無缺陷、無
    障礙物、視距良好，客觀上並無不能注意之情事。詎被告疏
    未注意及此，由快車道駛入號誌管制路口往右變換跨入側車
    道時，未充分注意側車道之車輛並讓禮讓先行。適有原告駕
    駛系爭車輛搭載王俶妙，沿同路段同向側車道駛至上開路口
    處欲直行，本應注意行車速度，依速限標誌或標線之規定，
    汽車行駛時，駕駛人應注意車前狀況及兩車並行之間隔，並
    隨時採取必要之安全措施，而依前述當時天候晴、日間自然
    光線、柏油路面乾燥、無缺陷、無障礙物、視距良好，客觀
    上並無不能注意之情事。詎原告亦疏未注意，超速駛入號誌
    管制路口，占用左轉車道直行，且未充分注意車前路口之狀
    況，兩車閃避不及發生碰撞，致原告受有左手腕挫傷、扭傷
    、上背挫傷、瘀腫等傷害；且被告因前開傷害之行為，業經
    本院刑事庭以110 年度交易字第79號刑事判決被告犯過失傷
    害罪，處拘役55日，如易科罰金，以1,000 元折算1日，嗣
    被告不服提起上訴後，亦經臺灣高等法院以111 年度交上易
    字第181 號刑事判決駁回其上訴確定在案，有上開二刑事判
    決列印資料附卷可稽，並經本院依職權調取系爭刑事案件卷
    宗核閱無訛，堪信為真正。
  ㈡按汽車在同向二車道以上之道路（車道數計算，不含車種專
    用車道、機車優先道及慢車道），除應依標誌或標線之指示
    行駛外，並應遵守下列規定：六、變換車道時，應讓直行車
    先行，並注意安全距離。道路交通安全規則第98條第1 項第
    6 款定有明文。本件原告主張被告就系爭事故有肇事責任，
    應負侵權行為損害賠償責任，然為被告所否認，並以前詞置
    辯。經查：
　⒈系爭事故發生之路段即台61線西濱快速道路為同向二車道以
    上之道路，肇事地點位於台61線西濱快速道路與新竹市香山
    區中華路5 段208 巷之交岔路口，該交岔路口並設有分隔島
    劃分快、慢車道，事故發生前，被告車輛、系爭車輛係同向
    行駛（由南向北方向)，系爭車輛行駛於側車道內側車道上
    ，被告車輛行駛於快車道外側車道上，而在進入上開交岔路
    口之前，台61線西濱快速道路（由南向北方向）之側車道為
    二線道，側車道之右側車道路面劃設有「直線與右轉彎弧形
    合併之分岔箭頭標線」，側車道之左側車道路面則繪有左轉
    彎弧形箭頭圖形標線，亦即側車道外側道路為直行及右轉彎
    兼行之車道，側車道內側道路為左轉彎專用車道，且左右二
    線道間劃有雙白實線，表示禁止變換車道；台61線西濱快速
    道路（由南向北方向）之快車道亦為二線道；以上各情，業
    據兩造於警詢時分別陳述明確，並有道路交通事故現場圖、
    道路交通事故影像截圖紀錄表、調查筆錄、道路交通事故談
    話紀錄表存卷可參（見本院卷第61至69頁、第81至83頁、第
    97至99頁）。
　⒉又依上開道路交通事故影像截圖紀錄表所示，被告行經肇事
    路口時，係從有分隔島路段路口自快車道外側車道往右偏駛
    侵入側車道內側車道，被告偏右插入分隔島右側之側車道內
    側車道已屬變換車道，本應於變換車道時，負有讓直行車先
    行之注意義務，縱原告未依標線指示車道及方向行駛（於左
    轉專用車道直行），僅屬原告是否與有過失之問題（詳後述
    ），仍不能因此解免被告之過失責任。故被告抗辯本件路權
    應歸屬於伊所有，伊並無禮讓直行車之義務，尚難採信。
　⒊另參以事故發生當時為天候晴、日間自然光線、柏油路面乾
    燥無缺陷、無障礙物、視距良好，客觀上並無不能注意之情
    事等情，有道路交通事故調查報告表（一）在卷可憑（見本
    院卷第87頁）。被告於警詢時亦陳稱：當時天氣晴，車流量
    少，視線良好，無障礙物，標誌標線清楚等語（見本院卷第
    65頁）。再由警方據報後到場處理時所拍攝之現場照片，暨
    新竹地檢署及系爭刑事案件一審先後勘驗之勘驗筆錄及影像
    畫面翻拍照片（見新竹地檢署109 年度偵字第11563 號卷〈
    下稱偵字卷〉第71至73頁、系爭刑事案件一審卷第173 至195
     頁）以觀，益徵案發當時確屬天候晴朗、日間自然光線、
    道路狀況良好，行車視線很清晰，標誌標線均很清楚等情。
    詎被告本應注意前開道路交通安全規則之規定，且無不能注
    意之情事，竟疏未注意及此，於前揭路段駕駛被告車輛往右
    變換行向欲切入分隔島右側之側車道內側車道行駛時，未充
    分注意側車道內側車道駛入之車輛並讓原告所駕駛之系爭車
    輛先行，使被告車輛右前車頭擦撞分隔島右側同向直行由原
    告所駕駛之系爭車輛左側車身，肇致系爭事故之發生，並致
    系爭車輛受有損害，原告亦受有系爭傷害，如被告能依上開
    規定禮讓直行之原告先行，本件車禍應不致發生，足見被告
    之駕駛行為顯有過失甚明。
　⒋此外，交通部公路總局新竹區竹苗區車輛行車事故鑑定會（
　　下稱竹苗區鑑定會）鑑定結果及交通部公路總局車輛行車事
    故鑑定覆議會（下稱覆議會）之覆議結果，均認為：被告駕
    駛被告車輛，行經行車號誌管制路口往右變換跨入側車道時
    ，未充分注意側車道駛入之車輛並讓其先行，為肇事原因，
    有竹苗區鑑定會之鑑定意見書、覆議會之覆議意見書在卷可
    考（見偵字卷第82至83頁、系爭刑事案件一審卷第83至88頁
    ），與本院上開認定相同。又被告之過失駕駛行為與原告所
    受之體傷及車損間亦具相當因果關係，被告自應就其過失不
    法侵權行為所致原告所受之損害，負賠償責任。至被告辯稱
    初鑑意見書就兩車所應遵守之號誌時相相同之認定有誤云云
    ，然依系爭刑事案件一審勘驗筆錄及監視器錄影擷圖畫面所
    示，肇事路口顯示之號誌燈均為直行綠燈（見系爭刑事案件
    一審卷第191 頁），可見兩車行向所應遵守之號誌時相相同
    ，是被告就此所辯，容有誤會。
　⒌被告雖又抗辯本件應適用道路交通安全規則第98條第1 項第4
     款本文規定云云，惟查該款本文規定有「由同向二車道進
    入一車道」之前題，而依上開道路交通現場圖所示（見本院
    卷第43頁），被告車輛係由快車道匯入側車道，並非同向二
    車道進入一車道，難認有道路交通安全規則第98條第1 項第
    4 款規定之適用，是被告據以抗辯有其適用云云，亦有誤會
    。
  ㈢被告是否應對原告主張之傷勢負賠償責任部分： 
　⒈按因故意或過失，不法侵害他人之權利者，負損害賠償責任
    ；不法侵害他人之身體或健康者，對於被害人因此喪失或減
    少勞動能力或增加生活上之需要時，應負損害賠償責任；不
    法侵害他人之身體、健康、名譽、自由、信用、隱私、貞操
    ，或不法侵害其他人格法益而情節重大者，被害人雖非財產
    上之損害，亦得請求賠償相當之金額，民法第184 條第1 項
    前段、第193 條第1 項、第195 條第1 項前段分別定有明文
    。次按損害賠償之債，以有損害之發生及有責任原因之事實
    ，並二者之間，有相當因果關係為成立要件，故原告所主張
    損害賠償之債，如不合於此項成立要件者，即難謂有損害賠
    償請求權存在。所謂相當因果關係，係指依經驗法則，綜合
    行為當時所存在之一切事實，為客觀之事後審查，認為在一
    般情形上，有此環境，有此行為之同一條件，均發生同一之
    結果者，則該條件即為發生結果之相當條件，行為與結果即
    有相當之因果關係。反之，若在一般情形上，有此同一條件
    存在，而依客觀之審查，認為不必皆發生此結果者，則該條
    件與結果並不相當，不過為偶然之事實而已，其行為與結果
    間即無相當因果關係，不能僅以行為人就其行為有故意過失
    ，即認該行為與損害間有相當因果關係。
　⒉查被告所為前開侵權行為，致原告受有體傷及車損，是原告
    本於前揭規定，請求被告賠償其所受損害，於法有據。至原
    告主張其因本件車禍受有「左手腕挫傷、扭傷、上背挫傷、
    瘀腫、左橈骨頭骨折及左第二掌骨基部骨折」之傷害，是原
    告之後有關左手腕、上背、左橈骨及左第二掌骨相關之治療
    ，均與本件車禍有關云云，然為被告所否認，並辯稱如上。
    而查原告於本件事故發生後受傷，同日經送往國立臺灣大學
    醫學院附設醫院新竹臺大分院新竹醫院（下稱臺大醫院新竹
    分院）急診，經該院醫師診斷受有「左手腕挫傷扭傷上背挫
    傷瘀腫」之傷害，翌日即109 年3 月23日於大鵬復健科診所
    就診時，其診斷證明書所載病名為「左側腕部挫傷」、「左
    側腕部扭傷」等情，有臺大醫院新竹分院109 年3 月22日診
    斷證明書、大鵬復健科診所111 年9 月6 日診斷證明書各1 
    份在卷足憑（見本院卷第207 、209 頁），可知大鵬復健科
    診所所診治之病名與原告於本件車禍後經急診診斷之病名大
    致相同，且就診時間均鄰接車禍發生時間及就診科目與車禍
    受傷部位相關聯，堪認與原告系爭事故傷勢有關。惟觀諸原
    告後續於109 年4 月6 日、109 年4 月17日、109 年5 月6 
    日、109 年5 月22日在中國醫藥大學新竹附設醫院（下稱中
    醫新竹分院）復健科門診就診時卻診斷出「左橈骨頭骨折」
    、「左第二掌骨基部骨折」之傷勢，嗣原告於109 年6 月1 
    日至國軍新竹地區醫院附設民眾診療服務處（下稱國軍新竹
    醫院）骨科門診就診，於109 年6 月5 日住院，左手腕接受
    骨關節融合手術及自體高濃度血小板生長因子療法手術，並
    於109 年6 月7 日出院等情，亦有中醫新竹分院109 年4 月
    6 日及109 年5 月22日診斷證明書、國軍新竹醫院109 年6 
    月11日診斷證明書等件在卷可參（見本院卷第211 、213 、
    215 頁），然此距本件車禍發生時間已相隔將近半個月，衡
    情，倘原告確因系爭事故而受有「左橈骨頭骨折」、「左第
    二掌骨基部骨折」之傷害，似不可能於近半個月始檢查出「
    左橈骨頭骨折」、「左第二掌骨基部骨折」症狀，則依上開
    內容可知，原告於本件車禍時，應僅係受有「左手腕挫傷、
    扭傷、上背挫傷、瘀腫」之傷勢無誤，始於當日就醫時，僅
    向醫師提及前開受傷情形，而未見有「左橈骨頭骨折」、「
    左第二掌骨基部骨折」之相關記載，則關於骨折部分之傷勢
    ，均未經原告急診時之臺大醫院新竹分院於第一時間內所檢
    出，是否係本件車禍所造成，或車禍以外之其他原因所造成
    ，已有疑問；況原告事後所提刑事告訴，亦僅提出「左手腕
    挫傷、扭傷、上背挫傷、瘀腫」傷勢之診斷證明書，而未提
    出於本件民事時所提之診斷證明書為證據，故系爭刑事案件
    據此認定本件車禍僅造成原告受有「左手腕挫傷、扭傷、上
    背挫傷、瘀腫」之傷勢相符。職是，原告於車禍後近半個月
    ，始自行逕至中醫新竹分院復健科、國軍新竹醫院骨科先後
    就診所診斷出之「左橈骨頭骨折」、「左第二掌骨基部骨折
    」，距本件車禍發生時已相隔近半個月甚或更久，且於原告
    於109 年9 月15日警詢時所知悉，仍未向警方提出（見本院
    卷第68頁），其後於本院刑事庭亦未提出（見系爭刑事案件
    一審卷第162 頁），自應係自己認定與本件車禍無關，才未
    提出，故原告於本件民事時始主張該「左橈骨頭骨折」、「
    左第二掌骨基部骨折」之傷害與本件車禍有關，既未據原告
    另外舉證以實其說，自不可採。準此，原告請求因治療「左
    橈骨頭骨折」、「左第二掌骨基部骨折」所支出之醫藥費用
    、看護費用、不能工作之薪資損失等項費用即難以准許。
  ㈣茲就原告主張之各項損害項目及金額分別審酌如下：
  ⒈醫療費用：
　　原告主張因系爭事故就醫治療，為此已支出醫藥費用104,61
    7 元一情，雖據提出臺大醫院新竹分院、大鵬復健科診所、
    中國醫新竹分院、國軍新竹醫院之診斷證明書、醫療費用收
    據、產品確認單等件影本為證（見本院卷第183 至215 頁）
    ，但為被告所爭執。本院審酌原告因本件車禍所受之傷勢，
    依原告提出之證據，僅能認「左手腕挫傷、扭傷、上背挫傷
    、瘀腫」與系爭事故有關，其餘之傷勢則尚無證據證明與本
    件車禍有因果關係，已如前所述。是就本件原告請求之醫藥
    費用，僅有原告於系爭事故發生後至109 年4 月6 日以前至
    臺大醫院新竹分院所支出之醫療費用750元及大鵬復健科診
    所診所支出之醫療費用500元，其餘醫藥費用均非本件車禍
    所致傷勢而支出，故不應准許。是以，原告請求被告給付醫
    藥費用於1,250元（計算式：750＋500＝1,250）之範圍內，為
    有理由；逾此部分之請求，尚乏依據。
  ⒉看護費用：
　　原告固主張其因系爭事故所受傷勢，需專人看護，爰請求看
    護費用66,000元云云，惟依原告提出之臺大醫院新竹分院、
    大鵬復健科診所之診斷證明書所示，原告因系爭事故所受之
    傷勢僅為：左手腕挫傷、扭傷、上背挫傷、瘀腫，其餘部分
    則無證據證明與系爭事故有相當因果關係，業據認定如上，
    且醫囑亦未提及原告有須專人照護之情形，可見原告之傷勢
    ，顯非嚴重而致無法自理生活，而原告迄至本院言詞辯論終
    結前均未提出需專人照護之診斷證明，自難認原告因前開傷
    勢確有專人照顧之必要，原告此部分主張，委屬無據。
　⒊不能工作之薪資損失：
　　原告再主張每日工資為3,297元，其因傷致有46.5日不能工
    作，故請求薪資損失153,311元等語，然為被告所否認。查
    ，依卷附之111 年9 月6 日大鵬復健科診所診斷證明書醫師
    囑言記載：「⒈病患陳述於109 年3 月22日車禍受傷⒉於109 
    年3 月23日至本診所就醫檢查及治療。⒊宜休息乙週避免過
    度使用並配合復健治療」等語（見本院卷第209 頁），而原
    告在上開休養期間，需等待傷勢復原，顯無法工作，自應認
    原告所需休養期間確實為事故發生後之1 週，是被告抗辯無
    須休養云云，難謂有理；至原告就逾此期間之請求，既未提
    出其他醫囑或相關證據資料證明其因上開傷害受傷而另須休
    養時間之情事，則予駁回。又原告於事發前之每日工資為3,
    297元，有原告提出之108 年度綜合所得稅電子結算申報繳
    稅系統檢核用計算表及請假證明為佐（見本院卷第217 頁、
    第221 至225 頁），則原告請求其於事發後因傷不能工作之
    薪資損失23,079元（計算式：3,297元×7日＝23,079元），即
    屬有據，逾此數額之請求，容屬無據。
  ⒋精神慰撫金：
　　按法院對於非財產上損害之量定，應斟酌雙方之身分、地位
    、資力與加害之程度及其他各種情形，核定相當之數額，其
    金額是否相當，自應依實際加害情形與被害人所受之痛苦及
    雙方之身分、地位、經濟狀況等關係決定之。查原告因被告
    之過失行為而有如上所述之傷害，堪認身心均受有痛苦，其
    自得請求被告賠償精神慰撫金。又事發時原告年38歲，學歷
    為大學畢業，109 年度有所得，名下有財產1 筆；被告事發
    時年60歲，學歷為大學畢業，109 年度有所得，名下有財產
    15筆等情，業據兩造於刑事案件警詢時分別陳述在卷，並有
    被告個人戶籍資料（完整姓名）查詢結果、兩造109 年度稅
    務電子閘門財產所得調件明細表足參（見偵字卷第7、8、18
    、23頁及個資卷）。本院綜合審酌原告所受之傷勢及其精神
    上痛苦之程度、被告之過失情節及本件車禍之經過、兩造之
    所得、學歷及經濟狀況等一切情狀，認原告請求683,000元
    之精神慰撫金，尚嫌過高，應以20,000元為適當，超過部分
    之請求，礙難准許。
  ⒌基上，原告得請求被告給付之賠償金額為44,329元【計算式
    ：醫藥費用1,250元＋薪資損失23,079元＋精神慰撫金20,000
    元＝44,329元】。 　
　㈤惟按損害之發生或擴大，被害人與有過失者，法院得減輕賠
    償金額或免除之，民法第217 條第1 項定有明文。又按設有
    左右轉彎專用車道之交岔路口，直行車不得占用轉彎專用車
    道；又按行車速度，依速限標誌或標線之規定；汽車行駛時
    ，駕駛人應注意車前狀況及兩車並行之間隔，並隨時採取必
    要之安全措施，不得在道路上蛇行，或以其他危險方式駕車
    。道路交通安全規則第98條第2 項、第93條第1 項及第94條
    第3 項分別定有明文。再按指向線，用以指示車輛行駛方向
    。以白色箭頭劃設於車道上；本標線設於交岔路口方向專用
    車道上與禁止變換車道線配合使用時，車輛須循序前進，並
    於進入交岔路口後遵照所指方向行駛；本標線之式樣，依其
    目的規定如左：⑴指示直行：直線箭頭。⑵指示轉彎：弧形箭
    頭。⑶指示直行與轉彎：直線與弧形合併之分岔箭頭。⑷指示
    轉出車道：弧形虛線箭頭，亦為道路交通標誌標線號誌設置
    規則第188 條第1、2 項所明定。查系爭事故之發生，被告
    固有自快車道外側車道往右變換至慢車道內側車道時，未充
    分注意慢車道上順向駛入之車輛並讓其先行之過失，然原告
    行經行車號誌管制路口，亦有超速行駛、未依標線之指示行
    駛、直行車占用轉彎專用車道、未充分注意車前路口狀況之
    過失，雙方同為肇事原因，並有系爭刑事案件中，前後二次
    送鑑定後，經交通部公路總局新竹區監理所、交通部公路總
    局，所檢送之鑑定意見書、覆議意見書附於刑案卷內可憑（
    見偵字卷第82至83頁、系爭刑事案件一審卷第83至88頁）。
    本院審酌兩造之過失，認兩造應分別就系爭事故之發生分別
    各負50%之過失責任，被告主張原告應負完全之肇事責任，
    尚不足採，均已如前述。是依上開規定，自應減輕被告50%
    之賠償責任。依此計算，原告得請求被告賠償之金額應為22
    ,165元【計算式：44,329元（原告原可請求之金額）×50%（
    被告之肇事責任比例）≒22,165元，元以下四捨五入】。
四、末按給付無確定期限者，債務人於債權人得請求給付時，經
    其催告而未為給付，自受催告時起，負遲延責任。其經債權
    人起訴而送達訴狀，或依督促程序送達支付命令，或為其他
    相類之行為者，與催告有同一之效力；遲延之債務，以支付
    金錢為標的者，債權人得請求依法定利率計算之遲延利息；
    應付利息之債務，其利率未經約定，亦無法律可據者，週年
    利率為5%，民法第229 條第2 項、第233 條第1 項前段、第
    203 條分別定有明文。本件係屬侵權行為損害賠償之債，自
    屬無確定期限者，又以支付金錢為標的，則依上揭法律規定
    ，原告就其得請求被告給付之金額部分，請求自起訴狀繕本
    送達之翌日起加計週年利率5%之利息，亦屬有據，應予准許
    。而本件起訴狀繕本係於111 年3 月22日送達被告（見本院
    卷第37頁），是原告向被告請求遲延利息之起算日為111 年
    3 月23日，應堪認定。
五、綜上所述，原告依侵權行為之法律關係，請求被告給付22,1
    65元，及自111 年3 月23日起至清償日止，按週年利率5%計
    算之遲延利息，洵屬有據，應予准許；逾此範圍之請求，則
    屬無據，應予駁回。
六、本件係依民事訴訟法第427 條第2 項第11款訴訟適用簡易訴
    訟程序所為被告一部敗訴之判決，應依同法第389 條第1 項
    第3 款規定，就原告勝訴部分，依職權宣告假執行。原告雖
    陳明願供擔保請求宣告假執行，惟就其勝訴部分僅係促請本
    院為上開宣告假執行之職權發動而已，不另為假執行准駁之
    諭知。另被告陳明願供擔保，聲請宣告免為假執行，核無不
    合，爰酌定相當之擔保金額准許之。至原告敗訴部分既經駁
    回，其假執行之聲請即失所附麗，應併予駁回。
七、本件事證已臻明確，兩造其餘之攻擊防禦方法及所提證據，
    於判決結果不生影響，爰不一一論列，附此敘明。
八、訴訟費用負擔之依據：民事訴訟法第79條。
中　　華　　民　　國　　111 　年　　10　　月　　28　　日
                   新竹簡易庭  法  官 黃致毅
以上正本證明與原本無異。
如不服本判決，須於判決送達後20日內向本庭提出上訴狀（應按
他造當事人之人數附繕本）；如委任律師提起上訴者，應一併繳
納上訴審裁判費。
中　　華　　民　　國　　111 　年　　10　　月　　28　　日
                              書記官  蕭宛琴